臺灣高雄地方法院刑事判決　　　　　　　　　　　　　九十一年度易字第四一二號
　　公　訴　人　臺灣高雄地方法院檢察署檢察官
　　被　　　告　甲○○
右列被告因毒品危害防制條例案件，經檢察官聲請簡易判決處刑（九十年度毒偵字第
五二九三號），本院鳳山簡易庭認本案不宜予以簡易判決處刑（九十一年度鳳簡字第
五九號），簽移本院審理，暨移送併案審理（九十一年度偵字第一一八七號），本院
判決如左：
    主  文
甲○○連續施用第二級毒品，累犯，處有期徒刑捌月。扣案殘留安非他命吸管壹支、
吸食器壹個，均沒收銷燬之。扣案玻璃球壹個、酒精燈壹個，均沒收。
    事  實
一、甲○○曾於民國八十六年間因違反麻醉藥品管理條例案件，經本院判處有期徒刑
    五月，於八十七年六月十七日易科罰金執行完畢；又於八十八年間因施用第二級
    毒品案件，經本院依八十八年度毒聲字第一五０六號裁定送觀察勒戒後，認有繼
    續施用毒品之傾向，再經本院依八十八年度毒聲字第四八六二號裁定令入戒治處
    所施以強制戒治，後於八十九年七月二十六日強制戒治期滿，由台灣高雄地方法
    院檢察署檢察官於八十九年八月二十四日以八十九年度戒毒偵字第九一０號為不
    起訴處分確定；復於九十年二月間因施用第二級毒品案件，經本院依九十年度毒
    聲字第二０六八號裁定送強制戒治，並經台灣高雄地方法院檢察署檢察官就其所
    涉施用第二級毒品犯嫌聲請簡易判決處刑，經本院鳳山簡易庭於九十年六月二十
    九日以九十年度鳳簡字第二五五七號判處有期徒刑五月確定，惟甲○○並未到案
    接受強制戒治。詎甲○○猶不思悔改，明知安非他命係第二級毒品，竟基於施用
    第二級毒品之概括犯意，連續於九十年六月四日十三、四時許在高雄縣燕巢鄉○
    ○路二一二巷十六號住處，於同年十一月十七日在高雄縣岡山鎮○○路五十四號
    三樓，以玻璃球（管）加熱方式，施用第二級毒品安非他命各一次。嗣分別於九
    十年六月四日十七時三十分許在前開鳳旗路處（其另涉持有第一級毒品海洛因犯
    行，業經本院於九十年十二月十四日以九十年度易字第三０八七號判處有期徒刑
    六月，於九十年一月十四日確定）、九十年十一月二十一日十八時三十分許在前
    開育才路處，為警查獲，並分別扣得其所有供施用安非他命用玻璃球一支、殘留
    安非他命吸管一支，及其所有供施用安非他命用酒精燈一個、殘留安非他命吸食
    器一個。
二、案經高雄縣警察局岡山分局報告台灣高雄地方法院檢察署檢察官聲請簡易判決處
    刑，本院鳳山簡易庭認本案不宜予以簡易判決處刑，簽移本院，暨移送併案審理
    。
    理  由
一、右揭事實，業據被告甲○○坦承不諱，且其於九十年十一月二十一日為警查獲所
    採尿液，檢出有甲基安非他命陽性反應，此有高雄縣衛生局九十煙檢字第一九一
    五號煙毒尿液檢驗成績書在卷可按，又被告二次為警查扣之吸管一支、吸食器一
    個，均檢出有安非他命成分，此有高雄醫學大學附設中和紀念醫院九０─三０八
    七號、九一０二─八四號檢驗報告書在卷可稽，復有其所有玻璃球一支、酒精燈
    一個扣案可資佐證，足認被告自白與事實相符。又被告前於八十八年間因施用第
    二級毒品案件，經本院依八十八年度毒聲字第一五０六號裁定送觀察勒戒後，認
    有繼續施用毒品之傾向，再經本院依八十八年度毒聲字第四八六二號裁定令入戒
    治處所施以強制戒治，後於八十九年七月二十六日強制戒治期滿，由台灣高雄地
    方法院檢察署檢察官於八十九年八月二十四日以八十九年度戒毒偵字第九一０號
    為不起訴處分確定，復於九十年二月間因施用第二級毒品案件，經本院依九十年
    度毒聲字第二０六八號裁定送強制戒治，並經台灣高雄地方法院檢察署檢察官就
    其所涉施用第二級毒品犯嫌聲請簡易判決處刑，經本院鳳山簡易庭於九十年六月
    二十九日以九十年度鳳簡字第二五五七號判處有期徒刑五月確定，此有該不起訴
    處分書、刑事簡易判決書、刑事裁定書在卷可憑。是綜上所述，本件事證已明，
    被告三犯毒品危害防制條例第十條之罪，應依法論科。
二、查安非他命係毒品危害防制條例第二條第二項所稱之第二級毒品，不得持有、施
    用，被告竟持之以施用，核其所為，係犯毒品危害防制條例第十條第二項之施用
    第二級毒品罪。其持有安非他命行為，本應以持有論，惟其持有後，進而施用，
    其持有行為應被其施用之行為所吸收，不另論罪。其先後二次施用犯行，手法及
    罪名均相同，顯係基於概括犯意而為，為連續犯，應論以一罪，並加重其刑。其
    先後二次持有安非他命行為，亦係基於概括之犯意，本應以連續持有論，惟其持
    有後，進而施用，其持有行為應被其施用之行為所吸收，不另論罪。又被告曾於
    八十六年間因違反麻醉藥品管理條例案件，經本院判處有期徒刑五月，於八十七
    年六月十七日易科罰金執行完畢，此有台灣高等法院被告全國前案紀錄表、台灣
    高雄地方法院檢察署刑案資料查註紀錄表附卷可稽，其於五年內，再犯本件最重
    本刑為有期徒刑以上之罪，為累犯，應依刑法第四十七條規定加重其刑，並遞加
    之。爰審酌被告於八十五年、八十六年間均有違反麻醉藥品管理條例前科，於經
    觀察勒戒、強制戒治後，現再犯相同罪行，顯見意志不堅，惟犯後坦承犯行，態
    度尚稱良好，且其犯罪係戕害自身，尚未害及他人等一切情狀，量處如主文所示
    之刑。扣案之吸管一支、吸食器一個，均殘留有安非他命，已如前述，且該毒品
    已依附其上，無從剝離，屬毒品，應依毒品危害防制條例第十八條第一項前段宣
    告沒收並銷燬之。又另扣案玻璃球一支、酒精燈一個，為被告所有，並供施用安
    非他命之用，此為被告所自承，均依刑法第三十八第一項第二款宣告沒收。
三、公訴人雖未就被告於九十年六月四日十三、四時許，在高雄縣燕巢鄉○○路二一
    二巷十六號住處，施用第二級毒品安非他命一次（即台灣高雄地方法院檢察署九
    十一年度偵字第一一八七號併案部分）之犯行提起公訴，惟與已提起公訴部分有
    連續犯之裁判上一罪關係，本院自得併予審理，附此說明。
據上論斷，應依刑事訴訟法第四百五十二條、第二百九十九條第一項前段，毒品危害
防制條例第十條第二項、第十八條第一項，刑法第十一條前段、第五十六條、第四十
七條、第三十八條第一項第二款，判決如主文。
中      華      民      國    九十一    年      三      月     十八     日
                                  臺灣高雄地方法院刑事第一庭
                                      法  官  曾  逸  誠
右正本證明與原本無異。
如不服本判決，應於判決送達後十日內，向本院提出上訴狀。
                                      書記官  張  金  蘭
中    華    民    國      九十一      年      三      月      十九      日
附錄本案判決論罪科刑法條：
毒品危害防制條例第十條第二項：
施用第二級毒品者，處三年以下有期徒刑。
